臺灣桃園地方法院民事判決　九十年度訴字第二四一九號
　　原　　　告　蘭記股份有限公司
　　法定代理人　甲○○
　　訴訟代理人　蔡順雄律師
　　被　　　告　正峰工業股份有限公司
　　法定代理人　乙○○
　　訴訟代理人　劉懷先律師
右當事人間請求給付貨款事件，於民國九十三年五月五日辯論終結，本院判決如左：
    主    文
被告應給付原告新台幣參佰柒拾捌萬壹仟零參拾玖元，及自民國九十年十二月二十二
日起至清償日止，按年息百分之五計算之利息。
原告其餘之訴駁回。
訴訟費用由被告負擔百分之九十八，餘由原告負擔。
本判決原告勝訴部分於原告以新台幣壹佰貳拾陸萬壹仟元供擔保後，得假執行，但被
告如以新台幣參佰柒拾捌萬壹仟零參拾玖元為原告預供擔保，得免為假執行。
原告其餘假執行之聲請駁回。
    事    實
甲、原告方面：
壹、聲明：
一、被告應給付原告新台幣（下同）三百八十七萬三千三百四十三元，及自起訴狀繕
    本送達翌日起至清償日止，按年息百分之五計算之利息。
二、原告願供擔保請准宣告假執行。
貳、陳述：
一、被告於民國九十年七月至十一月間陸續向原告訂購安定器，約定每件單價為一千
    三百九十二元，銷售發票百分之五之營業稅額由被告負擔，原告已依約將系爭安
    定器交付被告，詎被告竟遲未給付二千六百十個安定器貨款三百六十三萬三千一
    百二十元，及百分之五稅金十八萬一千六百五十六元，亦未給付原告另於九十年
    十一月十九日分別交付二百九十七個及六百三十七個安定器之稅金各一萬四千二
    百，經原告於同年十一月二十三日以律師函催請被告給付系爭貨款，惟被告仍置
    若罔聞，為此依民法第三百六十七條規定，請求被告給付系爭貨款三百八十七萬
    三千三百四十三元並加計法定遲延利息。
二、對於被告抗辯之陳述：
（一）被告稱原告於九十年七月二十六日交付之三十三個安定器係樣品而無須付費係
      非常態之法律事實，其應負舉證責任，惟被告迄未舉證以實其說。原告於九十
      年五月間即曾大量交付相同安定器予被告，且被告亦自承「被告曾向原告訂購
      二萬個安定器，嗣後再度向原告訂貨六千個：：」等語，既早已曾訂購安定器
      ，原告又何須在九十年七月二十六日再送同樣之樣品予被告。又被告抗辯系爭
      二萬個安定器已支付百分之三十之訂金，而其中之三十八個安定器額度尚未押
      匯，故其僅須再給付其餘百分七十之貨款，惟原告曾於九十年十月五日委託訴
      外人大榮汽車貨運股份有限公司（下稱大榮貨運公司）送二箱共四十個安定器
      予被告，而被告並未給付此部分之貨款予原告，原告本得請求此部分之貨款，
      原告起訴時縱以此充作被告所稱三十八個安定器百分之三十訂金亦有餘。
（二）原告提出之信用狀附件所示其中一千四百十三個安定器是原二萬個安定器訂單
      之尾數，此部分被告有給付百分之三十訂金，故每個安定器單價九百五十八點
      四元，該二萬個部分早已交付完畢與本件無關；而被告另外訂購六千個安定器
      尚未給付訂金，每個單價一千三百九十二元，而系爭二千六百十個安定器全係
      包含於系爭六千個安定器中。而系爭二萬個安定器每個單價原為一千三百九十
      二元，被告卻僅支付每個單價一千三百七十六元，當時兩造即協議由被告提供
      原告ＡＭＰ端子素材貨款中扣除該部分差價，自無從再與本件抵銷。另依系爭
      信用狀附件第三點約定「統一發票上百分之五營業稅額，由正峰工業有限公司
      另開立二個月之支票支付」等語，依原告所提出之發票金額分別為二十八萬四
      千六百四十五元及八十八萬六千七百零四元，百分之五之營業稅即分別為一萬
      四千二百三十二元及四萬四千三百三十五元。又系爭信用狀期限為九十年十一
      月十二日，原告於九十年十一月九日即已出貨完畢並無逾期，且原告希望儘早
      取得貨款，豈會要求將信用狀延期？被告所稱修改前揭信用狀費用，既非可歸
      責原告，原告即無負賠償之責，被告自不得主張抵銷。
（三）被告所提進料驗收單及驗收報告為被告自行製作之私文書，原告否認其真正，
      且原告於九十年十月二日交付之產品原記載為合格，後卻更改為不合格，益徵
      系爭進料驗收單之真實與可信度令人存疑。又被告之測試條件原為ＤＣ１３．
      ２Ｖ電壓，被告卻逕行變更為１２．４Ｖ電壓，或因測試條件變更造成被告所
      謂異常情形，則為不可歸責於原告之事由。況被告自承原告早於九十年七月二
      十六日起即出貨予被告，兩造所不爭執買賣時間為九十年七月至十一月，何以
      被告遲至九十年十一月才開始檢查貨物，且從未通知原告有瑕疵情形，卻於原
      告起訴請求給付系爭貨款時才主張有瑕疵？若原告於九十年七月二十六日之出
      貨有瑕疵，何以被告願意繼續向原告訂貨並收受貨物？且被告所提所謂客戶退
      貨單或通知，時間均為九十一年四月至七月間，依民法第三百五十六條第一項
      、第二項規定，被告已承認所受領物無瑕疵，縱有遭其客戶退貨情形，亦可能
      係被告另行加工或運送過程所致瑕疵。被告另提出安定器照片主張為客戶之退
      貨且係為原告所出賣交付予伊之貨品云云，惟原告否認前揭照片之真正，且即
      令為真正，亦無從證明為其客戶之退貨，更無從證明為原告所交付出售之貨品
      。否則早已業經被告收受，其依法本應從速檢查，惟其竟一面抗辯原告檢測不
      合格，一面卻又辯稱檢測合格送至國外遭致客戶退貨，益徵其所謂檢測之正確
      性大有疑問。況其主張瑕疵損害賠償之抵扣計算基礎，未見其舉證以實其說，
      且其是否已遭客戶之追討並為賠償，亦即其所主張抵銷抗辯之債權，是否亦業
      已屆清償期，大有疑問。
（四）由原告提出之雜誌廣告可證被告亦有製售系爭ＨＩＤ產品，正好與被告所提出
      之系爭退貨單相符，訴外人ＢＯＳＣＨ公司於九十年十一月二十六日曾寄發電
      子郵件予原告，文中提及「正峰公司安定器的最後測試結果並不會令人非常有
      信心」等語，可證被告確曾以其製造之安定器售予客戶，且遭客戶反應被告所
      提供之產品有瑕疵，又由ＢＯＳＣＨ公司出廠之成品商標品牌均顯示為「ＢＯ
      ＳＣＨ」，並不會出現零件供應商名稱，則被告所售予其客戶之產品係原告或
      被告所製造將無從得知，客戶退貨之瑕疵品有可能係由被告所製造。另因被告
      與原告前員工勾結竊取原告營業秘密，將原告所有列為營業秘密之電路設計圖
      交予由被告負責人乙○○之妻鍾黃玉華擔任負責人之邁科絡光學科技股份有限
      公司（下稱邁科絡公司），原告為此向台灣台北地方法院檢察署對被告負責人
      等提出背信及洩漏營業秘密罪之告訴，經該署委託國立台灣科技大學電機工程
      系蕭弘清博士所作鑑定報告書中，提及「經將甲公司（即邁科絡公司）的查扣
      成品拆解而還原該公司之設計圖如圖１所示：其電路架構與乙公司（即原告公
      司）的電路設計架構如圖２的使用零件有95﹪的相同」、「主要核心的電源控
      制器的作用相同，此可由兩者之實驗測試波形外觀完全相同來驗證之。」等語
      ，後經檢察官以九十一年偵字第九四八三號起訴書提起公訴，現該刑事案件由
      台灣台北地方法院以九十二年易字第二二七二號刑事案件審理中，益徵被告遭
      其客戶退貨之瑕疵品應係由被告所自行製造。
（五）邁科絡公司之負責人係被告公司負責人之妻，且原告所提出印有被告正峰集團
      邁科絡品牌之ＨＩＤ廣告型錄，亦為證人胡新名所自承真正。再參諸原告與被
      告提出之送貨單上均載：「送貨地點：正峰公司：桃園縣平鎮市○○路雙連二
      段一一八巷十九號，聯絡人：胡新民（０３）0000000分機２３２（經
      查該電話號碼為為被告正峰公司）」等語，而被告所提出之會議紀錄決議欄內
      第二點稱「邁科絡工廠（正峰燈具部）」，足見邁科絡公司與被告顯為一體，
      則被告所提出之檢驗報告可信度並無客觀公正可言，況系爭會議紀錄內文應僅
      係原告同意由邁科絡公司之外勞協助搬運測試並由原告支付該外勞搬運工資之
      意，並非決議由邁科絡公司鑑定之意。
（六）被告所稱重工及檢驗費用計算基礎為何及是否真有支出均有疑問，且系爭會議
      紀錄，原告法定代理人即訴外人甲○○簽名僅表示簽到參加，而決議內容係被
      告自行記載，事後未再交由甲○○等人於決議內容旁簽名確認，其上所載內容
      原告於本件訴訟前並未曾見過，則關於其上所載之鑑定方法、費用等記載自無
      從拘束原告，甚且該會議紀錄真正尚有疑問。
（七）原告對於向被告借用燈泡之費用五萬二千七百二十元不爭執，，被告另主張抵
      扣原告向伊訂購零件之費用二萬九千六百七十四元云云，惟被告曾向原告訂購
      二萬個安定器，每個單價一千三百九十二元，而被告僅支付每個單價一千三百
      七十六元，每個相差十六元，當時兩造即協議，被告提供予原告之ＡＭＰ端子
      零件之價款，即由此部分款項中扣除，此經原告公司業務秘書即證人閻崇蘭到
      庭作證屬實，故被告主張抵銷此部分款項並無理由。
參、證據：提出影本不可撤銷信用狀、國內信用狀修改通知書、律師函、託運單、超
    越車訊雜誌節本、邁科絡公司基本資料、檢驗標準、名片、電子郵件信函、國立
    台灣科技大學九十二年十月十二日臺科大研字第０九二０００四五四七號函、台
    灣台北地方法院檢察署九十一年度偵字第九四八三號起訴書各一件、送貨單八件
    、高溫測試紀錄、統一發票各二件為證，並請求訊問證人閻崇蘭。
乙、被告方面：
壹、聲明：
一、駁回原告之訴及其假執行之聲請。
二、如受不利判決，願供擔保請准宣告免為假執行。
貳、陳述：
一、原告於九十年七月二十六日所交付之三十三個安定器屬樣品，該樣品為鉻酸白外
    殼與先前被告向原告訂購之無此外殼之安定器承受電流之強度不同，被告第一次
    向原告訂購此種安定器，原告自須提供樣品供被告測試，故不得請求系爭三十三
    個安定器之價金。
二、原告所交付之安定器中有一千六百零二個安定器有瑕疵，經原告同意委由邁科絡
    公司進行檢驗，檢驗結果判定系爭安定器有漏膠、冒煙、閃爍等瑕疵。邁科絡公
    司係信譽卓著之科技公司，非被告公司內部之人員，其所為檢驗結果具有公信力
    。況原告既已同意委由邁科絡公司進行檢驗，自不容許原告因檢驗之結果對其不
    利，而任意否認其正確性，原告稱系爭進料驗收單及驗收報告係由被告公司內部
    人員所製作之私文書云云，並非實情。又被告提出之系爭會議紀錄書明原告同意
    全檢系爭安定器，並對檢測條件約定明確，且依證人胡新名證稱：「（提示被證
    二，是何公司委託檢驗？）當場是甲○○董事長委託我們鑑定的。費用也是蘭記
    股份有限公司支付。（原告公司所應支付的費用係檢測費用或係外勞搬運工資？
    ）是檢測費用。」等語，亦足證係原告委託邁科絡公司鑑定，且同意支付檢測費
    用。又被告向原告所訂購之安定器，本即須通過９—１８Ｖ之電壓，是無論為１
    ３．２Ｖ或１２．４Ｖ之電壓，均與兩造之約定無違，並無變更測試條件，且依
    系爭進料驗收單及邁科絡公司之驗收報告，系爭產品所具有之瑕疵均與電壓無關
    ，係原告所製作之產品不良，此亦經證人胡新名證述屬實。
三、系爭安定器之瑕疵並非依通常檢查而能發現，被告於發現原告所交付之產品有瑕
    疵時，曾通知原告，經兩造協議後原告同意支付被告關於全部檢測之工資，此有
    原告簽名之系爭會議紀錄可稽，且系爭安定器之瑕疵亦經原告簽認在案。若認原
    告九十年七月二十六日所交付之系爭三十三個安定器非屬樣品，被告須付款，則
    被告主張有瑕疵之安定器數額為一千六百零二個；若認原告九十年七月二十六日
    所交付之三十三個安定器屬樣品，被告無須付款，則被告主張有瑕疵之安定器數
    額為一千五百六十九個。原告所交付予被告之安定器，其中有一千六百零二個安
    定器經測試檢驗後具有嚴重瑕疵，致失其效用，依民法第三百五十四條第一項前
    段、第三百五十九條前段、第二百五十九條規定，被告自得就有瑕疵之部分解除
    契約，若認解除契約顯失公平時，被告亦得請求原告減少該瑕疵部分之價金，是
    原告所交付予被告之安定器，扣除樣品及具有瑕疵者，僅一千零八個。
四、被告於九十年二月五日向原告下單購買二萬個安定器，單價為一千三百九十二元
    ，約定百分之三十訂金以簽發發票日為同年二月十五日之支票支付，產品確認後
    開立百分之七十即期信用狀支付，雖信用狀係待原告通知後才開立，然訂金即二
    萬個安定器貨款之百分之三十業已先行支付，則其後之單價應扣除先行支付之百
    分之三十訂金，為九百五十八點四元。又此先支付百分之三十訂金之二萬個安定
    器，原告僅交付一萬九千九百六十二個，尚有三十八個尚未交付，被告從未自承
    原告所提出之信用狀附件一中所示之一千四百十三個安定器是原二萬個訂單之尾
    數；不論系爭一千四百十三個安定器是否為原二萬個訂單之尾數，原告就被告已
    付百分之三十之訂金之安定器尚有三十八個尚未交付，被告亦得主張抵銷，是原
    告於本件所請求之一千零八個安定器中，其中三十八個之單價應為九百五十八點
    四元。另原告主張其曾於九十年十月五日委託大榮貨運公司送二箱安定器予被告
    ，並以此部分之貨款主張抵銷云云，然被告並未向原告訂購或收受前開貨物，原
    告所提之託運單，其上所列之收貨人亦非被告，原告主張邁科絡公司為被告公司
    之關係企業，並主張抵銷云云，顯無理由。另兩造並無協議由被告提供原告ＡＭ
    Ｐ端子素材貨款中扣除系爭二萬個安定器之差價，況若原告主張系爭二萬個業已
    先支付百分之三十訂金之安定器業已給付完畢屬實，則兩造豈會再如原告所言協
    議由被告提供原告ＡＭＰ端子素材貨款中扣除該部分之差價，益見原告之主張，
    並不實在。
五、依證人胡新名證稱：「（瑕疵的發現須否經特別檢驗？）有時必須經過較長時間
    的檢測。一般檢驗是經過抽樣檢查，僅點燈測試，若發現抽樣有問題，則須較長
    時間檢驗，約二小時點燈測試。」等語，足證系爭瑕疵無法依通常之檢查發見，
    被告於收受客戶之退貨後始知有瑕疵，並立即通知原告，被告並無承認其所受領
    自原告之物無瑕疵。被告於九十年二月初即陸續向原告訂購安定器，斯時原告將
    安定器品交付予被告後，被告僅就部分進行抽驗，並未進行全檢，其後被告將之
    出售予其他客戶，然因原告所交付予被告之安定器有瑕疵，致被告遭客戶退貨，
    日本客戶已退三千九百零二個、訴外人正晴百貨股份有限公司（下稱正晴百貨公
    司）已退一千二百五十四個，目前客戶仍陸續在退貨中，被告依民法第三百五十
    四條第一項前段、第三百五十九條規定，解除與原告間之買賣契約，原告自應返
    還價金予被告。被告目前遭退貨之數量為五千一百五十六個，系爭安定器之單價
    為一千三百九十二元，原告應返還被告共七百十七萬七千一百五十二元，被告以
    前揭債權向原告主張抵銷。被告因原告交付之安定器有瑕疵，致遭客戶解約，並
    要求賠償運費，被告因此所受之損害包括利潤損失及運費等，均可向原告求償。
    因客戶係分批陸續退貨中，故實際損害金額尚無法確定，目前被告已支付之部分
    退運運費為三萬四千一百零二元，已退貨之利潤損失為五百零一萬七千三百五十
    五點一六元，被告亦以前揭債權向原告主張抵銷。系爭遭客戶退貨之安定器，其
    上均有條碼，依被告所提出遭退貨之安定器照片，其上所有條碼與原告送貨單上
    所列條碼相同，足證系爭退貨之安定器確係原告售予被告無誤，況被告斯時除向
    原告購買安定器販售予顧客外，並未向其他廠商購買或自行製造安定器。
六、系爭安定器均有嚴重之瑕疵，須逐一進行詳細檢測，即須經烘烤二小時、燒機一
    小時等之全檢測試，原告同意支付此部分之費用，被告共計支出十六萬二千元，
    原告依約自應給付此部分之費用予被告。又原告自承被告僅應交付其二萬個安定
    器且具端子之零件，則超過二萬個及未打端子之零件，原告自應給付價金予被告
    ，原告曾向被告訂購前開零件，有原告之簽收單可證，又依原告之送貨單上載明
    未打端子之安定器共為七百零七個，被告業已依約交貨，原告自應依民法第三百
    六十七條之規定，給付超過二萬個及未打端子零件之價金即二萬九千六百七十四
    元予被告，此部分被告亦主張抵銷。另原告曾向被告訂購五十個燈泡，總價為五
    萬二千七百二十元，有原告簽收之單據可證，被告業已依約交貨，原告自應給付
    系爭貨款予被告，被告並主張與系爭安定器貨款為抵銷。
七、被告陸續向原告訂購安定器共二萬六千個，本應於九十年十一月一日前交貨完畢
    ，然因可歸責於原告之事由（此由原告之出貨日期有於九十年十一月一日之後者
    可知），致不及於約定之交貨日期交貨，原告乃央求被告將信用狀之有效期限延
    至九十年十二月十二日，導致被告額外支付相關費用一千零九十八元。又原告最
    後交付被告訂購之安定器為九十年十一月九日，然被告向原告所訂購之安定器，
    尚有近五千多個未交付，原告絕不可能於原信用狀之有效期限即九十年十一月十
    二日前交付完妥，足證系爭信用狀確係因原告之央求而延至同年十二月十二日，
    依民法第二百三十一條第一項規定，原告自應給付此部分之費用予被告。被告以
    前揭項目向原告主張抵銷，又前揭金額與原告向被告請求之金額相互抵銷後，被
    告對原告尚有債權存在。
八、原告於九十年十一月間尚陸續交付安定器予被告，若被告果如原告所言於斯時公
    司內部有自行生產安定器，何須向原告訂購？況被告向原告購買之安定器，須由
    被告公司人員將之與燈泡組裝後，方進行銷售，此組裝後之產品，當然係以被告
    公司為出賣人，原告以此認定系爭遭退貨之安定器係被告公司所自行生產，而非
    原告公司之產品，顯無理由。依證人胡新名證稱：「（問：廣告『ＭＣＣＵＬＬ
    ＯＣＨ』是否為證人所任職的公司？）是邁科絡公司的英文字，但是否為邁科絡
    公司不清楚。」等語，則原告稱其提出之雜誌節本印有被告「正峰集團」邁科絡
    品牌之ＨＩＤ廣告型錄為證人胡某所自承真正云云，顯與事實不符。又原告所提
    出之鑑定報告書及台灣台北地方法院檢察署檢察官之起訴書均與本件並無相關。
    另原告提出之電子郵件信函係私文書，且於本件進行近三年後始提出，被告否認
    真正；另原告所提出之鑑定報告，被告否認實質上之真正，被告並無起訴書所指
    稱之犯行。
參、證據：提出影本會議紀錄、大眾商業銀行收據、收費通知單、進口運費收據、不
    良品退貨之利潤損失表、出口報單各一件、進料驗收單八件、驗收報告、簽收單
    各六件、訂購單二件、送貨單七件、信函三件、退貨單五件、統一發票二十二件
    、照片六張為證，並請求訊問證人胡新名。
    理    由
甲、程序方面：
    兩造就本件訴訟所生之爭執，業於本院九十三年四月十四日言詞辯論期日，當庭
    同意以被告訂購系爭安定器之數量即原告於九十年七月二十六日交付之系爭三十
    三個安定器是否為樣品而無須付費、系爭安定器之每只單價為何、系爭安定器是
    否有瑕疵、原告曾否向被告訂購系爭端子零件及被告主張抵銷之金額得否與系爭
    安定器貨款為抵銷等項為其事實上及法律上之爭點，是本件既因兩造於訴訟中達
    成簡化爭點之合意，本院及兩造均應受該爭點協議之拘束，本院就本件所為之判
    斷即以兩造合意之爭點及其有關之部分為論斷。
乙、實體方面：
壹、本件原告主張被告於九十年七月起至十一月間陸續向原告訂購安定器，約定每件
    單價為一千三百九十二元，並由被告負擔百分之五之營業稅，原告已依約將系爭
    安定器交付被告，詎被告竟遲未給付二千六百十個安定器貨款三百六十三萬三千
    一百二十元，及百分之五稅金十八萬一千六百五十六元，亦未給付原告另於九十
    年十一月十九日分別交付二百九十七個及六百三十七個安定器稅金各一萬四千二
    百三十二元及四萬四千三百三十五元，共三百八十七萬三千三百四十三元，經原
    告於同年十一月二十三日委託律師發函催請被告給付系爭貨款，惟被告迄未給付
    ，為此依民法第三百六十七條規定提起本件訴訟等語。
貳、被告則以原告於九十年七月二十六日所交付之系爭三十三個鉻酸白外殼安定器為
    樣品，自不得請求被告付款。系爭安定器中有一千六百零二個有瑕疵，經原告同
    意委由邁科絡公司進行檢驗結果，判定系爭安定器有漏膠、冒煙、閃爍等瑕疵，
    致失其效用，原告稱系爭驗收單及驗收報告係由被告內部人員所製作之私文書云
    云並非實情。依系爭會議紀錄及證人胡新名之證詞，足證係原告委託邁科絡公司
    鑑定，且同意支付檢測費用。系爭安定器本須通過九至十八Ｖ之之電壓，是無論
    為十三．二Ｖ或十二．四Ｖ之電壓均與兩造之約定無違，且依被告提出之進料驗
    收單及邁科絡公司之驗收報告，系爭產品之瑕疵與電壓無關，被告發現系爭安定
    器有瑕疵時，曾通知原告，經兩造協議後原告同意支付關於全部檢測之工資，原
    告亦簽認系爭安定器之瑕疵。若認原告於九十年七月二十六日交付之系爭三十三
    個安定器屬樣品，被告無須付款，則本件有瑕疵之安定器應為一千五百六十九個
    ，依民法第三百五十四條第一項前段、第三百五十九條前段、第二百五十九條規
    定，被告自得就有瑕疵之部分解除契約，若認解除契約顯失公平時，被告亦得請
    求原告減少該瑕疵部分之價金，是原告交付予被告之安定器扣除三十三個樣品及
    一千五百六十九個瑕疵品僅餘一千零八個。而被告於九十年二月五日向原告購買
    二萬個安定器，單價為一千三百九十二元，約定貨款百分之三十訂金以支票支付
    ，產品確認後開立貨款百分之七十即期信用狀支付，則其後之單價應扣除先行支
    付之百分之三十訂金為九百五十八．四元，然系爭二萬個安定器上有三十八個未
    交付，是原告所得請求之一千零八個安定器中之三十八個之單價應為九百五十八
    ．四元。被告並未向原告訂購或收受原告所稱於九十年十月五日委託大榮貨運公
    司運送之二箱安定器，原告主張邁科絡公司為被告之關係企業，並主張以該二箱
    安定器之貨款為抵銷云云，並無理由。兩造亦無協議由被告售予原告之系爭端子
    零件貨款中扣除系爭二萬個安定器之差價，況原告主張系爭二萬個安定器業已交
    付屬實，兩造豈會再協議由系爭端子零件貨款中扣除系爭二萬個安定器之差價，
    益見原告此部分主張並不實在。系爭安定器之瑕疵無法依通常之檢查發現，被告
    於收受客戶之退貨後始知有瑕疵，並立即通知原告，被告之日本客戶已退貨三千
    九百零二個，正晴公司已退貨一千二百五十四個，目前總退貨數量為五千一百五
    十六個，兩造間之買賣契約既經解除，原告應返還系爭瑕疵安定器貨款共七百十
    七萬七千一百五十二元予被告，又被告遭客戶退貨解約，受有賠償客戶運費及利
    潤之損失，自均得向原告求償，目前被告已支付之退運運費為三萬四千一百零二
    元，退貨之利潤損失為五百零一萬七千三百五十五．一六元，且被告支出系爭安
    定器之檢測費用共十六萬二千元，原告亦應依約給付予被告，另原告曾向被告訂
    購七百零七個端子零件，應給付價金共二萬九千六百七十四元予被告，另積欠向
    被告購買燈泡之貨款共五萬二千七百二十元，再者被告向原告訂購之安定器共二
    萬六千個，本應於九十年十一月一日前交付完畢，然因可歸責於原告之事由而給
    付遲延，原告乃央求被告將信用狀之有效期限延至同年十二月十二日，致被告須
    額外支付相關費用一千零九十八元，依民法第二百三十一條第一項規定，原告自
    應給付此部分之費用予被告，以上各項金額，被告均主張以之與原告請求之系爭
    貨款為抵銷，則經抵銷結果，被告對原告尚有債權存在。系爭遭退貨之安定器上
    均有條碼，足證係原告售予被告無誤，被告亦未向其他廠商購買或自行製造安定
    器，被告尚須將原告交付之系爭安定器與燈泡組裝後始進行銷售，自係以被告為
    出賣人，原告以此主張系爭遭退貨之安定器係被告自行生產云云，顯無理由等語
    資為抗辯。
參、原告主張被告自九十年七月起至十一月間陸續向原告訂購安定器，約定每件單價
    為一千三百九十二元，並由被告負擔百分之五之營業稅，原告已交付被告共二千
    六百十個安定器，惟被告迄未給付貨款及百分之五之稅金，亦未給付原告另於九
    十年十一月十九日分別交付二百九十七個及六百三十七個安定器之稅金各一萬四
    千二百三十二元及四萬四千三百三十五元，經原告於同年十一月二十三日委託律
    師發函催請被告給付，被告迄今仍未給付之事實，業據原告提出不可撤銷信用狀
    、國內信用狀修改通知書、律師函各一件、送貨單八件、統一發票各二件為證，
    且為被告所不爭執，自堪信原告此部分之主張為真實。
肆、被告雖抗辯：原告於九十年七月二十六日交付之系爭三十三個鉻酸白外殼安定器
    屬樣品，非被告向原告訂購之安定器云云，則為原告所否認，主張：被告早於九
    十年五月間即曾向原告訂購二萬個安定器，原告無須再送樣品予被告，原告交付
    被告之系爭安定器數量應為二千六百十個等語。經查被告抗辯系爭三十三個安定
    器屬於樣品無非係以原告提出之送貨單上記載該三十三個安定器為鉻酸白外殼為
    其論據，惟系爭送貨單上僅載明原告交付三十三個鉻酸白外殼之安定器，並未記
    載其為樣品，並據被告之人員予以簽收，有系爭送貨單一件在卷可稽，則被告僅
    以系爭三十三個安定器之外殼不同即謂係屬原告交付之樣品顯乏所據。參以被告
    早於九十年五月間即向原告訂購二萬個安定器，被告並自承原告已交付一萬九千
    九百六十二個安定器等語，被告復未提出系爭三十三個安定器除外殼不同外，究
    與其他安定器有何不同之處或原告曾同意交付三十三個樣品之證明，可知原告實
    無僅因外殼改變即另交付被告三十三個樣品之必要，益證被告空言抗辯系爭三十
    三個安定器應屬樣品，原告不得請求被告給付貨款云云，顯然無稽，是被告抗辯
    系爭三十三個鉻酸白外殼安定器屬於樣品而無須付款云云，並無可採，堪認原告
    交付予被告之系爭安定器數量確為二千六百十個。
伍、原告另主張系爭二千六百十個安定器之單價均應以一千三百九十二元計算，原告
    早已交付系爭二萬個安定器予被告，況其曾於九十年十月五日委託大榮貨運公司
    送二箱共四十個安定器予被告，以之抵銷被告所辯原告包含於系爭二萬個安定器
    中之三十八個已付之百分之三十訂金，應已足夠云云，則為被告所否認，抗辯：
    被告並未向原告訂購或收受原告委託大榮貨運公司運送之系爭二箱共四十個安定
    器，原告主張以之抵銷系爭三十八個安定器已付之百分之三十訂金並無理由，系
    爭三十八個安定器每只未付之價金應為九百五十八．四元等語。經查原告自九十
    年六月八日起至同年十一月十九日止，僅共交付被告一萬九千九百六十二個安定
    器乙節，業據被告提出原告出具之統一發票二十二件為證，且為原告所不爭執，
    原告復未提出系爭二萬個安定器所餘三十八個安定器已經交付被告之證明，則原
    告空言主張系爭二萬個安定器已全數交付被告云云，自無足取，堪信被告抗辯系
    爭二萬個安定器中尚有三十八個未經原告給付乙節為真實。又查系爭三十八個安
    定器既屬被告原先訂購之二萬個安定器之部分，而系爭二萬個安定器之每只單價
    同為一千三百九十二元，然被告僅按每只單價一千三百七十六元支付，被告並已
    給付兩造原約定價格百分之三十之訂金，尚餘百分之七十即每只九百五十八．四
    元之貨款未付之情，為兩造所自承，是系爭三十八個安定器僅餘百分之七十即每
    只九百五十八．四元之價金為被告所未給付，總價共三萬六千四百十九元（小數
    點以下四捨五入，以下均同），則原告交付之系爭二千六百十個安定器扣除應以
    每只九百五十八．四元計價之三十八個後，每只單價為一千三百九十二元之安定
    器數量應為二千五百七十二個。再查原告於九十年十月五日委託大榮貨運公司運
    送之二箱共四十個安定器乃送至「平鎮」之「邁科絡」，並非送至被告處乙節，
    有原告提出之託運單一件存卷可按，且參諸原告交付系爭二千六百十個安定器予
    被告均送至被告公司，交由被告之人員簽收，亦有原告提出之送貨單八件附卷可
    憑，則原告將系爭二箱共四十個安定器送至「邁科絡」自難認即係給付予被告，
    原告復未提出其何以可將系爭二箱共四十個安定器交付給「邁科絡」以作為其給
    付被告之證明，自難憑系爭託運單即謂被告已收受系爭四十個安定器，是原告主
    張以系爭四十個安定器之價金抵銷系爭三十八個安定器已付之百分之三十訂金云
    云，自屬無據。
陸、被告又抗辯：原告交付之系爭二千六百十個安定器中有一千六百零二個有瑕疵，
    經原告同意委由邁科絡公司進行檢測，判定有漏膠、冒煙、閃爍等瑕疵，且系爭
    瑕疵無法依通常之檢查發現，被告係於收受客戶之退貨後，始知有瑕疵，並立即
    通知原告，被告目前遭退貨之數量共五千一百五十六個，系爭遭退貨之安定器上
    均有條碼，足證係原告售予被告無誤，依民法第三百五十四條第一項前段及第三
    百五十九條前段、第二百五十九條規定，被告自得就有瑕疵之部分解除契約，若
    認解除契約顯失公平時，被告亦得請求原告減少該瑕疵部分之價金云云，同為原
    告所否認，主張：被告所提之系爭進料驗收單及驗收報告為被告自行製作之私文
    書，原告否認其真正，邁科絡公司負責人係被告負責人之妻，且被告刊登之正峰
    集團邁科絡品牌之ＨＩＤ廣告型錄，與系爭送貨單上均載「送貨地點：正峰公司
    ：桃園縣平鎮市○○路雙連二段一一八巷十九號，聯絡人：胡新民（０３）00
    00000分機２３２」等語，系爭會議紀錄決議欄內第二點稱「邁科絡工廠（
    正峰燈具部）」等語，足見邁科絡公司與被告顯為一體，則被告所提出之檢驗報
    告可信度並無客觀公正可言，況系爭會議紀錄應僅係原告同意由邁科絡公司之外
    勞協助搬運測試並由原告支付該外勞搬運工資之意，並非決議由邁科絡公司鑑定
    之意。又被告測試條件原為ＤＣ十三．二Ｖ電壓，被告卻逕行更改為十二．四Ｖ
    ，此或因測試條件變更造成被告所謂異常情形，實不可歸責於原告，況兩造之買
    賣時間為九十年七月至十一月間，何以被告遲至同年十一月才開始檢查貨物，且
    從未通知原告有瑕疵情形，被告所提之所謂客戶退貨單或通知均為九十一年四月
    至七月間，依民法第三百五十六條第一項、第二項規定，被告已承認所受領之貨
    物無瑕疵，縱遭客戶退貨亦可能係被告另行加工貨運送過程所致瑕疵，被告提出
    客戶退貨之照片，原告亦否認其真正，且無從證明為原告所交付之貨品等語。經
    查：
一、按當事人主張有利於己之事實者，就其事實有舉證之責任，為民事訴訟法第二百
    七十七條所明定。而物之出賣人，對於買受人應擔保其物依第三百七十三條之規
    定危險移轉於買受人時，無滅失或減少其價值之瑕疵，亦無滅失或減少其通常效
    用或契約預定效用之瑕疵。但減少之程度無關重要者，不得視為瑕疵。出賣人並
    應擔保其物於危險移轉時，具有其所保證之品質。民法第三百五十四條定有明文
    。所謂物之瑕疵係指存在於物之缺點而言。凡依通常交易觀念，或依當事人之決
    定，認為物應具備之價值、效用或品質而不具備者，即為物有瑕疵。亦最高法院
    七十三年台上字第一一七三號及八十五年台上字第一三○六號判例意旨可資參照
    。惟買受人如主張買受之物具有出賣人應負擔保責任之瑕疵存在或不具有出賣人
    所保證之品質者，自應由買受人就其買受之物具有瑕疵或缺少出賣人所保證之品
    質負舉證之責。
二、經查被告所製作之進料驗收單及邁科絡公司出具之驗收報告，固分別記載原告分
    批交付之系爭安定器部分或有瞬間電流過大、漏膠、點燈冒煙、高溫不量、閃爍
    ，而有行車安全顧慮之問題，有被告提出之進料驗收單八件及驗收報告六件可憑
    ，證人即邁科絡公司品保副理胡新名亦到庭結證：系爭驗收報告係邁科絡公司出
    具，鑑定內容確實，送驗的產品有燈泡閃爍、不亮、安定器冒煙，應該是產品不
    良所致，本件因為先前即發現有瑕疵故係全部檢驗，是兩造於九十年十月十九日
    開會當場甲○○委託邁科絡公司鑑定，費用也是原告支付，原告所應支付的費用
    係檢測費用，發現重大瑕疵時會通知原告云云（見本院九十一年六月二十八日言
    詞辯論筆錄）。惟依被告提出兩造於九十年十月十九日之會議紀錄係記載：「決
    議：１、由蘭記提供powersupply（２０Ａ）重新檢測有異常之６pcs。２、蘭記
    公司同意委由邁科絡託工廠（正峰燈具部）外勞協助全檢本批Ｄ２安定器於８５
    ℃下烘烤二小時取出於常溫點燈測試，工資由蘭記公司支付。３、蘭記公司同意
    繼續供貨，以應日本Bosch訂單交貨並以雙方協議之檢測標準處理。附註：蘭記
    借用powersupply（２０Ａ）一台供邁科絡公司測試之用。」等語，而系爭會議
    理之召開主題乃為討論原告於九十年十月十二日交貨之安定器抽樣五十只檢測之
    異常報告處理，有系爭會議紀錄一件在卷可憑，可知兩造於前開期日僅達成原告
    同意委由邁科絡公司再託被告燈具部之外勞協助以全檢該批於九十年十月十二日
    交付之安定器，並由蘭記公司支付該次檢測之外勞工資，自難僅憑該會議紀錄遽
    認原告已同意將被告向原告購買之全部系爭安定器全數交付邁科絡公司進行全面
    檢驗，則被告以前開會議紀錄之決議內容，抗辯：原告已同意將所交付之系爭安
    定器全數委由邁科絡公司進行檢驗，並負擔全部檢測費用云云，及證人胡新名前
    開證述原告法定代理人甲○○當場同意將系爭安定器全部檢驗，並由原告負擔全
    部檢測費用云云，顯然無稽，均不可採。參以證人胡新名於前開言詞辯論期日雖
    表示其為邁科絡公司之品管副理，惟胡新名均係以被告收料人員名義簽署於被告
    製作之系爭進料驗收單上，其中在被告抗辯兩造於九十年十月十九日開會達成所
    謂之全面檢測決議前之同年十月二日，胡新名更早以被告進料人員名義簽署於系
    爭進料驗收單上，且兩造提出之原告送貨單上均載有：「送貨地點：正峰公司：
    桃園縣平鎮市○○路雙連二段一一八巷十九號，聯絡人：胡新民（０３）000
    0000分機２３２」等語，有系爭進料驗收單一件、送貨單九件在卷可稽，且
    為被告所不爭執，可知證人胡新名亦為被告之員工，又邁科絡公司之負責人鍾黃
    玉華係被告負責人乙○○之妻，且被告所刊登正峰集團邁科絡品牌之ＨＩＤ廣告
    型錄上亦有「ＭＣＣＵＬＬＯＣＨ」之字樣，為被告所不爭執，而胡新名既自陳
    其任職於邁科絡公司，對於該公司負責人為被告負責人之妻及被告亦將邁科絡公
    司視為其正峰集團之一份子之事，顯然均無法諉為不知，證人胡新名卻另證稱：
    該廣告型錄上之「ＭＣＣＵＬＬＯＣＨ」是邁科絡公司的英文字，但是否為邁科
    絡公司則不清楚云云，足見證人胡新名確有迴護被告之心，則其所為之證言亦難
    期無偏頗被告之虞，自難信實。再稽諸系爭進料驗收單及驗收報告雖分別載有二
    百六十只、八百只、四百七十七只、十三只、三只、九只、七只不良品之退貨，
    惟被告卻僅提出原告法定代理人甲○○於九十年十一月八日收回十四只瑕疵安定
    器之簽收單，並未提出與系爭進料驗收單及驗收報告所載之退貨數量相符之退貨
    簽收單據或其他證明，原告並否認系爭進料驗收單及驗收報告之真正，則系爭進
    料驗收單及驗收報告所載之退貨數量是否確實，或被告是否確有退貨，抑或是否
    有將系爭安定器之瑕疵情況如證人胡新名前開證詞所述之通知原告等情，均非無
    疑，況依系爭進料驗收單及驗收報告前開所載之不良品退貨數量亦遠低於被告抗
    辯系爭安定器之瑕疵數量，自亦難憑系爭進料驗收單及驗收報告之記載內容即謂
    確實有其上所記載之瑕疵安定器數量及退貨，則系爭進料驗收單及驗收報告亦難
    作為系爭安定器確有如被告所辯數量及瑕疵之證明。是綜合上情，系爭會議紀錄
    、進料驗收單、驗收報告及證人胡新名之證詞，顯均難為有利於被告之認定，則
    被告執前開書證及證言，抗辯系爭安定器有一千六百零二個發生瑕疵云云，顯然
    無稽，並不可採。
三、被告雖抗辯：系爭安定器之瑕疵無法依通常之檢查發現，伊係遭客戶退貨後始知
    有瑕疵云云，惟依被告提出之退貨單，其退貨時間大多為九十一年以後，而其中
    正晴百貨公司雖於九十年九月二十四日有退回一批貨物，惟其上並未記載係退回
    安定器，且所記載之品名型號與被告提出客戶退貨之安定器照片上所示之條碼及
    被告提出原告送貨單所載之品名料號與檢附之條碼編號均不相同，亦有被告提出
    之系爭退貨單六件、送貨單、條碼單各一件、照片八張在卷足憑，顯非屬於系爭
    安定器之退貨。被告並自承伊係在九十年十月十九日發現有瑕疵後，即與原告法
    定代理人協議由邁科絡公司實施全面檢驗等語（見本院九十三年四月十四日言詞
    辯論筆錄），實難認被告係因客戶之退貨始於九十年十月間知悉系爭安定器之瑕
    疵情形，顯見被告抗辯：伊係遭客戶退貨後始知系爭安定器之瑕疵云云，應屬無
    稽。再依被告提出兩造於九十年五月五日所約定系爭安定器應符合之電壓標準函
    文內，邁科絡公司所填寫之意見，記載：「：：：：雙方驗收規格是否星期一（
    五月七日）能與高先生再磋商乙次檢討訂定範圍」等語，顯然兩造就原告交付之
    安定器應已有合意之驗收標準，被告並自承之前均對原告交付之系爭安定器進行
    抽驗等語（見九十三年四月十三日言詞辯論筆錄），足見被告交付予客戶之安定
    器均係經伊依兩造合意之驗收標準抽驗確認符合驗收標準無誤，而被告既早於九
    十年五月間即向原告訂購二萬個安定器，被告並自承原告自九十年五月十七日起
    至同年十一月十九日止已交付一萬九千九百六十二只等語，則若原告所交付之安
    定器確有如被告所抗辯之瑕疵，被告之客戶應早已向被告反應，顯不可能遲至九
    十一年後始大量退貨，然被告並未提出其客戶於九十年間收受系爭安定器後，即
    有向被告反應系爭安定器有何瑕疵之證明，則被告抗辯其訂購之系爭二萬個安定
    器及六千個安定器中，原告已交付而經被告客戶退回之安定器存有可歸責於原告
    之瑕疵乙節，實屬可疑。又原告雖自承被告所提照片上顯示之安定器上條碼係系
    爭安定器條碼無誤等語（見本院九十三年五月五日言詞辯論筆錄），且依被告提
    出之退貨單、收費通知單、進口運費收據、出口報單、照片等物顯示，雖可認被
    告確遭其客戶退回安定器，惟均無法證明系爭遭退回之安定器究係原告何時交付
    予被告或被告係何時交付予客戶，亦無法證明系爭安定器確有如被告所辯之瑕疵
    存在。參以系爭安定器遭退回之時間大多為九十一年之後，與原告自九十年六月
    間起即陸續交付系爭二萬個安定器予被告之時間相距非短，則系爭退回之安定器
    或係因保存、運送不當或因人為因素導致瑕疵，均非毫無可能，則系爭退回之安
    定器縱使有瑕疵存在，顯亦無法證明係可歸責於原告所致。是依被告提出之退貨
    單、收費通知單、進口運費收據、出口報單、照片等物，亦無從認定系爭退回之
    安定器有何可歸責於原告事由之瑕疵，被告復未提出系爭退回之安定器有可歸責
    於原告之瑕疵存在之證明，則被告抗辯系爭退回之安定器均有瑕疵，且因可歸責
    於原告之事由所致云云，同屬無據，並不可採。故被告聲請本院勘驗系爭退回之
    安定器上所載條碼是否與原告交付之系爭安定器條碼相同及確認其數量部分，自
    無必要。
四、綜上所述，依現存卷證，既可認原告交付予被告之安定器，除原告法定代理人簽
    收退回之十四只不良品外，均已經過被告依兩造合意之驗收標準抽驗確認無誤，
    被告復無法提出原告交付之系爭二千六百十個安定器中確有其所稱一千六百零二
    個具有漏膠、冒煙、閃爍等瑕疵，及所謂系爭退貨之五千一百五十六個安定器具
    有可歸責於原告之瑕疵存在之證明，則被告主張依民法第三百五十四條第一項前
    段及第三百五十九條前段、第二百五十九條規定，就其所謂有瑕疵之安定器部分
    解除兩造間之買賣契約，或請求減少價金云云，自均屬無據，並不可採。是依優
    勢證據原則堪認原告交付之系爭二千六百十個安定器除前開退回之十四只不良品
    外，其餘均無瑕疵。惟系爭安定器既有十四只不良品，且經原告收回，則被告主
    張依前開民法規定解除該十四只瑕疵安定器之買賣契約，自屬有據，原告自不得
    請求系爭十四只瑕疵安定器之價金共一萬九千四百八十八元。
柒、被告復抗辯：原告曾向被告訂購七百零七個端子零件，應給付價金共二萬九千六
    百七十四元予原告乙節，則亦為原告所否認，主張被告曾向原告訂購二萬個安定
    器，每個單價一千三百九十二元，被告僅支付每個單價一千三百七十六元，當時
    兩造即協議，被告提供予原告之端子零件之價款由此差價中扣除等語。經查原告
    曾向被告訂購七百零七個端子零件，總價金共二萬九千六百七十四元乙節，業據
    被告提出單據四件為證，且為原告所不爭執，固堪信為真實。惟系爭端子零件貨
    款已在被告開立信用狀予原告支付系爭安定器時抵銷之情，業據證人即原告之業
    務秘書閻崇蘭到庭陳證在卷，被告對於證人閻崇蘭之證詞並當庭表示無意見（見
    本院九十一年四月十七日言詞辯論筆錄），足見被告已自認證人閻崇蘭之證詞屬
    實，則原告主張系爭端子零件之價金二萬九千六百七十四元，已由被告向原告訂
    購之系爭二萬個安定器之差價中扣除乙節，應屬可採，是被告抗辯原告應給付伊
    系爭端子零件之價金二萬九千六百七十四元云云，顯然無稽，並不可採。
捌、按買受人對於出賣人，有交付約定價金及受領標的物之義務。民法第三百六十七
    條定有明文。經查原告已依約交付二千六百十個安定器予被告，被告卻未給付價
    款及被告應負擔之百分之五之稅金予原告，惟其中三十八個安定器每只單價僅餘
    九百五十八．四元，總價為三萬六千四百十九元，其餘每只單價為一千三百九十
    二元之安定器數量為二千五百七十二個，且尚應扣除原告收回之十四只瑕疵安定
    器共一萬九千四百八十八元，另被告亦未給付應由被告負擔之稅金各一萬四千二
    百三十二元及四萬四千三百三十五元，已如前述，則被告積欠原告之價金及稅金
    共分別為三百五十九萬七千一百五十五元（36419+1392*0000-00000=0000000）
    及二十三萬六千六百零四元（〈1392*0000-00000〉*0.05+14232+44335=236604
    ），合計為三百八十三萬三千七百五十九元，原告主張之貨款及稅金金額超過前
    開數額部分，乃未扣除前開應扣除之系爭三十八只已付訂金、系爭十四只瑕疵退
    貨價金，與系爭三十八個安定器重複加計稅金之故，自不可採。
玖、被告雖抗辯：系爭遭退貨之安定器貨款共七百十七萬七千一百五十二元、退運運
    費三萬四千一百零二元、退貨之利潤損失五百零一萬七千三百五十五．一六元、
    系爭安定器之檢測費用十六萬二千元，且原告曾向被告購買之燈泡價金五萬二千
    七百二十元、系爭端子零件價金二萬九千六百七十四元，被告均得主張與系爭安
    定器之貨款為抵銷。又被告向原告訂購之系爭二萬個安定器應於九十年十一月一
    日前交付完畢，然因可歸責於原告之事由而給付遲延，原告乃央求被告將信用狀
    之有效期限延至同年十二月十二日，致被告須額外支付相關費用一千零九十八元
    ，該費用亦得與系爭安定器貨款為抵銷云云，仍為原告所否認，主張：系爭安定
    器並無瑕疵，且修改系爭信用狀之費用並不可歸責於原告，除系爭五萬二千七百
    二十元之燈泡價金外，被告均不得主張抵銷等語。經查被告既無法證明系爭安定
    器有其抗辯之瑕疵存在，且依系爭會議紀錄尚無從認定原告已同意支付系爭所謂
    檢測費用，又系爭二萬九千六百七十四元之端子零件價金業經兩造約定於開立信
    用狀時予以扣除完畢，均如前述，則被告主張以系爭遭退貨之安定器貨款七百十
    七萬七千一百五十二元、退運運費三萬四千一百零二元、退貨之利潤損失五百零
    一萬七千三百五十五．一六元、系爭安定器之檢測費用十六萬二千元及系爭端子
    零件價金二萬九千六百七十四元，與原告請求之系爭買賣價金為抵銷云云，自均
    無據。又被告雖辯稱：伊係因原告交貨遲延，始需支付申請系爭信用狀延期之相
    關費用一千零九十八元云云，惟被告既自承伊乃因原告之央求而申請系爭信用之
    延期，足見不論原告原先是否交付貨物遲延，嗣後被告亦已同意原告延後交貨，
    而系爭信用狀既僅為被告支付系爭貨款之方法，其因此所生之費用本應由被告自
    行負擔，被告復未提出原告同意負擔系爭信用狀申請延期相關費用之證明，則被
    告主張將系爭信用狀申請延期之相關費用一千零九十八元，與系爭安定器之價金
    為抵銷，亦無可採。惟查原告尚積欠向被告購買燈泡之價金五萬二千七百二十元
    乙節，業經原告自承在卷，且有被告提出之簽收單一件在卷可稽，則被告主張將
    此數額與系爭買賣價金為抵銷，即有理由，是經抵銷後，原告得向被告請求之數
    額為三百七十八萬一千零三十九元（0000000-00000=0000000）。從而原告依民
    法買賣關係之規定，請求被告給付三百七十八萬一千零三十九元，及自起訴狀繕
    本送達被告翌日即九十年十二月二十二日起至清償日止，按年息百分之五計算之
    利息，為有理由，應予准許；其逾此數額之請求則無理由，不應准許。
拾、兩造均陳明願供擔保請准或免為假執行之宣告，經核原告勝訴部分，均與法律規
    定相符，爰酌定相當之擔保金額併准許之，至原告敗訴部分既經駁回，其假執行
    之聲請因之失所附麗，應併予駁回之。
拾壹、本件事證已臻明確，兩造其餘攻擊防禦方法及舉證，或非兩造協議之爭點或核
      與判決結果無影響，爰不一一論述，附此敘明。
據上論結，原告之訴為一部有理由，一部無理由，依民事訴訟法第七十九條、第三百
九十條第二項、第三百九十二條，判決如主文。
中　　　華　　　民　　　國　　九十三　　年　　　五　　　月　　三十一　　日
                                臺灣桃園地方法院民事第三庭
~B法　　　官　林雯娟
右為正本係照原本作成
如對本判決上訴，須於判決送達後廿日內向本院提出上訴狀
中　　　華　　　民　　　國　　九十三　　年　　　五　　　月　　二十六　　日
~B法院書記官　林韡婷
